臺灣板橋地方法院民事判決　九十一年度重訴字第一八號
　　原　　　告　台灣中小企業銀行股份有限公司
　　法定代理人　乙○○
　　訴訟代理人　甲○○
　　被　　　告　振華興業股份有限公司
　　法定代理人　丙○○
右當事人間請求返還消費借貸款事件，本院判決如左：
    主      文
被告應給付原告新臺幣肆仟伍佰萬元及自民國八十六年十月九日起至清償日止，按週
年利率百分之九計算之利息，並自民國八十六年十一月九日起至清償日止，其逾期在
六個月以內者，按上開利率百分之十，逾期在六個月以上者，按上開利率百分之二十
計算之違約金。
訴訟費用由被告負擔。
    事      實
甲、原告方面：
  一、聲明：求為判決如主文第一項所示。
  二、陳述：
  （一）被告於民國八十四年五月八日邀同訴外人伍哲文、伍英世、蘇嘉廷擔任連帶
        保證人，簽立借據乙紙向原告借款新台幣（下同）四千五百萬元，約定利息
        按年利率百分之九．八五計付，嗣後原告基本放款利率調整時，自調整日起
　　　　改按原告新通告基本放款利率加年利率百分之一．二五計付，每月繳息一次
　　　　，本金則於八十五年五月八日到期一次清償，並約定借款到期或視為全部到
　　　　期未立即償還時，按約定利率計付遲延利，及逾期償還本金、利息或本息時
　　　　，按借款總餘額，自應償付日起，逾期在六個月以內部分，按上開利率百分
　　　　之十，逾期超過六個月部分，按上開利率百分之二十加付違約金。嗣借款到
　　　　期後，被告復簽立展延到期日契約書，將原借款限延期至八十六年十一月八
　　　　日，其餘條款仍維持原借據之約定繼續有效。詎被告借得上開款項後，僅繳
　　　　納利息至八十六年十月八日，爾後即未依約履行，依被告簽立之授信約定書
　　　　第五條約定，債務視為全部到期，迭經原告催討仍未獲清償，爰依消費借貸
　　　　之法律關係，請求被告給付如主文第一項所示之金額、利息及違約金。
  （二）被告雖辯稱並未向原告借款四千五百萬元，縱有借款，亦因到期日已於八十
        五年五月八日屆至而清償，且被告不只繳息至八十六年十月八日等語，惟被
        告既自認借據上公司印文為真正，而原告亦已將所借款項撥入被告帳戶內交
        付，另本件借款於八十五年五月八日到期後，被告申請將原借款期限延展至
        八十六年十一月八日，迄今尚未清償本金，足認被告確實有向原告借款四千
        五百萬元，且未依約清償，所辯上情，自不足採信。
  （三）另查被告業於八十七年十二月三十日辦理解散登記，並選任丙○○為清算人
        ，惟清算尚未完結。
  三、證據：提出借據、授信約定書、連線作業通用查詢單、授信客戶異動資料、開
            戶資料、臺灣省政府建設廳第三科證明書、展延到期日契約書、被告變
            更登記事項卡、股東臨時會議紀錄、本院民事庭函各一件為證。
乙、被告方面：
  一、聲明：求為判決駁回原告之訴。
  二、陳述：
  （一）被告公司係於八十六年十一月間，經由訴外人陳教瑋以股份轉讓方式，將公
        司讓售予法定代理人丙○○，丙○○入主公司後，發現公司財務不佳，狀況
        百出，乃於八十七年間聲請解散，詎竟又遭原告催討借款，茲否認有向原告
        借款，請原告舉證證明借款事實為真實。
  （二）縱被告曾向原告借款四千五百萬元，亦因到期日已於八十五年五月八日屆至
        而清償，且被告不只繳息至八十六年十月八日，原告訴請被告給付本金及自
        八十六年十月九日起至清償日止之利息，並自八十六年十一月九日起至清償
        日止之違約金，顯無理由。
    理　　　由
一、原告主張：被告於八十四年五月八日邀同訴外人伍哲文、伍英世、蘇嘉廷擔任連
    帶保證人，簽立借據乙紙向原告借款四千五百萬元，約定利息按年利率百分之九
    ．八五計付，嗣後原告基本放款利率調整時，自調整日起改按原告新通告基本放
　　款利率加年利率百分之一．二五計付，每月繳息一次，本金則於八十五年五月八
　　日到期一次清償，並約定借款到期或視為全部到期未立即償還時，按約定利率計
　　付遲延利，及逾期償還本金、利息或本息時，按借款總餘額，自應償付日起，逾
　　期在六個月以內部分，按上開利率百分之十，逾期超過六個月部分，按上開利率
　　百分之二十加付違約金。嗣借款到期後，被告復簽立展延到期日契約書，將原借
　　款限延期至八十六年十一月八日，其餘條款仍維持原借據之約定繼續有效。詎被
　　告借得上開款項後，僅繳納利息至八十六年十月八日，爾後即未依約履行，依被
　　告簽立之授信約定書第五條約定，債務視為全部到期，迭經原告催討仍未獲清償
　　等事實，業據其提出與所述相符之借據、授信約定書、連線作業通用查詢單、授
　　信客戶異動資料、開戶資料、展延到期日契約書各一件為證。
二、被告雖辯稱並未向原告借款四千五百萬元，縱有借款，亦因到期日已於八十五年
    五月八日屆至而清償，且被告不只繳息至八十六年十月八日等語，惟其對原告所
    提借據上被告公司印文之真正不爭執，足見被告曾簽立借據向原告借款，而依上
    開授信客戶異動資料、開戶資料所示，原告亦已在八十四年五月八日將四千五百
    萬元撥入被告開設之00000000000號帳戶內交付，另本件借款於八十
    五年五月八日到期後，被告復申請將原借款期限延展至八十六年十一月八日，亦
    有原告提出之展延到期日契約書一件附卷可稽，而被告就到期已清償本金及不只
    繳息至八十六年十月八日之利己事實，則迄未舉證以實其說，所辯上情，自不足
    採信，堪認原告主張之事實為真實。
三、綜上所述，原告本於消費借貸之法律關係，請求被告給付如主文第一項所示之金
    額、利息及違約金，為有理由，應予准許。
據上論結，本件原告之訴為有理由，依民事訴訟法第七十八條，判決如主文。
中　　　華　　　民　　　國　　九十一　　年　　　五　　　月　　 二十 　　日
                                    臺灣板橋地方法院民事第四庭
~B法　官　趙義德
右為正本係照原本作成。
如對本判決上訴，須於判決送達後二十日內向本院提出上訴狀。
中　　　華　　　民　　　國　　九十一　　年　　 五　　　 月　　二十一　　日
~B書記官　方蟾苓
